臺灣板橋地方法院刑事判決　　　　　　　95年度訴緝字第78號
公　訴　人　臺灣板橋地方法院檢察署檢察官
被　　　告　丙○○
　　　　　　　　　　（現另案於臺灣臺北監獄執行中）
指定辯護人　本院公設辯護人　甲○○
上列被告因偽造有價證券等案件，經檢察官提起公訴（89年度偵
字第4877號），及移送併辦審理（臺灣板橋地方法院檢察署88年
度偵字第17048 、24768 號、89年度偵字第4704、4713號、95年
度偵字第12659 號、臺灣高雄地方法院檢察署89年度偵字第5353
號、95年度偵緝字第1119號），本院判決如下：
    主  文
本件公訴不受理。
    理  由
一、公訴意旨略以：被告丙○○與藍林月霞（已提起公訴）係夫
    妻，二人共同意圖為自己不法之所有，明知無清償能力，於
    民國（下同）85年5 月間，丙○○化名丁○○，以丁○○之
    名在桃園市○○路開設「匯滿」實業開發股份有限公司，並
    偽造丁○○之開戶資料及印章在萬通商業行桃園分行開立支
    票存款帳戶，均足生損害於丁○○。85年5 月7 日起至同年
    月19日止，由藍林月霞陸續向己○○詐買首飾共計新臺幣（
    下同）131 萬4 千8 百65元，丙○○與藍林月霞並共同意圖
    供行使之用，於不詳時地，偽刻「丁○○」之印章，並蓋用
    印文於前述所請領得之空白支票上，偽填發票日及金額，由
    丙○○於85年5 月19日交付以上開丁○○名義開立之桃園分
    行之支票6 紙，先使其中發票日分別為85年5 月21日、85年
    5 月23日、85年5 月30日、85年6 月7 日，面額共計69萬零
    650 元之支票有兌現付款，致己○○陷於錯誤，於85年6 月
    12日再交付價值37萬3180元之鑽戒四件予丙○○及藍林月霞
    ，而丙○○連同前次貨款餘額復偽造簽發發票日分別為85年
    6 月30日、85年7 月5 日、85年7 月18日及85年7 月30日，
    面額共計106 萬4 千6 百45元之支票4 紙交己○○收執，抵
    付貨款。85年7 月1 日丙○○明知其所簽發之支票於85年6
    月17日已跳票，竟趁銀行該日全面休息，無法照會之際，又
    向己○○詐購首飾計67萬7 千800 元，交付發票日分別為85
    年8 月3 日、85年8 月8 日、85年7 月3 日、85年7 月8 日
    ，面額共計67萬7 千800 元之支票4 紙抵付貨款。詎85年6
    月30日起，支票屆期均退票不獲支付，共詐得167 萬5 千19
    5 之貨款，丙○○、藍林月霞二人並搬遷不知去向，己○○
    始知受騙。因認被告所為涉犯刑法第210 條、第216 條、第
    201 條第1 項及第339 第1 項之罪嫌。
二、按已經提起公訴或自訴之案件，在同一法院重行起訴者，應
    諭知不受理之判決，並得不經言詞辯論為之，刑事訴訟法第
    303 條第2 款、第307 條分別定有明文。又訴訟上所謂一事
    不再理之原則，關於實質上一罪或裁判上一罪，亦均有其適
    用，最高法院60年台非字第77號著有判例。
三、被告前曾於84年間冒名丁○○，執持貼上丙○○本人相片、
    偽造之丁○○身分證，並向台灣省政府建設廳申設江山美人
    餐廳股份有限公司之事實，業經臺灣板橋地方法院檢察署以
    88年度偵字第25510 號提起公訴，本院於88年12月31日繫屬
    以89年度易字第161 號案件審理，嗣因被告通緝，再改分95
    年易緝字第53號刑事案件審理在案，有臺灣板橋地方法院檢
    察署88年2 月31日乙○金88偵字第25510 號函1 件可憑，本
    件案件（繫屬本院時間為89年6 月21日）被告化名丁○○，
    以丁○○名義開設匯滿公司，均以冒名丁○○，持偽造丁○○身分證犯案，且再參以本院受理之95年度訴緝字第77號及
    95年度易緝字第53、54號等案件及經併案審理之事實以觀，
    被告有以變造「丁○○」身分證虛偽成立匯滿實業股份有限
    公司（下稱匯滿公司），並向多位被害人以匯滿公司名義詐
    騙財物，且有以丁○○或以匯滿公司名義虛偽開立支票予被
    害人，另被告亦有冒戊○○、陳金龍、王富成等人名義，虛
    偽成立數家公司，自83年至85年間，向數位被害人詐欺財物
    ，堪認被告丙○○因案通緝，且明知其所冒名虛偽設立之下
    列公司無實際支付款項之能力，且其自身亦無支付款項之意
    思，竟基於常業詐欺及偽造有價證券、行使變造、偽造特種
    文書等之概括犯意，自民國83年至88年間，陸續以偽造或變
    造之上開戊○○、陳金龍、丁○○等人之名義犯案，兼以時
    間相近，手段相同，堪認均係基於常業詐欺等之犯意而為，
    本案公訴人所起訴變造特種文書及偽造文書、偽造有價證券
    部分與前述先行起訴案件應屬同一案件與連續犯、牽連犯裁
    判上一罪之範疇。從而公訴人向本院重行起訴，即有不合，
    依照上開說明，本件爰不經言詞辯論，逕為諭知不受理之判
    決。
四、本件既已為不受理判決，移送併辦部分與起訴部分無裁判上
    一罪關係，惟為本院95年度易緝字第53號案件起訴效力所及
    ，尚毋庸退回檢察官，爰將移送併辦案件部分併至本院95年
    度易緝字第53號案件併予審究。
五、據上論斷，應依刑事訴訟法第303 條第2 款、第307 條，判
    決如主文。
中　　華　　民　　國　　96　　年　　11　　月　　9 　　日
                  刑事第十八庭  審判長法　官  連育群
                                      法  官  王綽光
                                      法  官  吳幸娥
以上正本證明與原本無異
如不服本判決應於送達後10日內向本院提出上訴狀
                                      書記官　陳靜怡
中　　華　　民　　國　　96　　年　　11　　月　　9 　　日
